【裁判字號】    95,訴,1388
【裁判日期】    950714
【裁判案由】    撤銷假釋
【裁判全文】
臺北高等行政法院裁定
                                     95年度訴字第1388號
原      告  甲○○
被      告  法務部
代  表  人  乙○○(部長)
上列當事人間因撤銷假釋事件，提起行政訴訟，本院裁定如下：
    主  文
原告之訴駁回。
訴訟費用由原告負擔。
    理  由
一、按「訴訟事件不屬行政法院之權限者，行政法院應以裁定駁
    回之。」，行政訴訟法第107條第1項第1款定有明文。本件
    原告前因竊盜、搶奪、懲治盜匪條例等案件，入監服刑，嗣
    經被告於92年12月31日以法矯字第0920051967號函核准假釋
    ，並於93年1月21日出監，然原告於假釋交付保護管束期間
    內，因涉嫌分別於94年3月3日往前回溯4日內之某時及94年3
    月17日往前回溯4日內之某時施用毒品，有違反毒品危害防
    制條例案件之情形，並經交付強制戒治在案，臺灣綠島監獄
    以原告有於假釋執行保護管束期間違反保安處分執行法第74
    條之2第1款前段、第2款規定，情節重大，經報請被告於94
    年8月15日以法矯字第0940902303號函撤銷原告之假釋。原
    告不服，遂向本院聲明異議，並提起撤銷被告上開函之行政
    訴訟。
二、經查刑事訴訟法上檢察官之處分或監獄行刑法、保安處分執
    行法上矯正機關之監禁、戒護、假釋、撤銷假釋、保護管束
    等矯正處分，均屬刑事執行之一環，為廣義之司法行政處分
    ，無論其處理或救濟程序，均應依其相關法規辦理。依刑事
    訴訟法第457條第1項前段規定：「執行裁判由為裁判法院之
    檢察官指揮之。．．．」、第484條規定：「受刑人或其法
    定代理人或配偶以檢察官執行之指揮為不當者，得向諭知該
    裁判之法院聲明異議。」，準此，行政訴訟法所稱原處分係
    指行政機關所為行政處分而言，並不包括前開廣義之司法行
    政處分在內，至臻明確。是本件原告之假釋撤銷後，其殘餘
    之徒刑既於檢察官指揮執行中，如其以檢察官執行之指揮為
    不當，依前揭法條規定，僅得向諭知該刑事裁判之法院聲明
    異議（最高行政法院93年2月17日庭長法官聯席會議決議參
    照）。從而原告提起本件訴訟，顯非合法，應予駁回。又本
    件訴訟既不合法，其實體上之主張即無庸審酌，併此敘明。
三、依行政訴訟法第107條第1項第1款、第104條，民事訴訟法第
    95條、第78條，裁定如主文。
中    華    民    國    95    年    7    月     14    日
                  第四庭審判長法    官  鄭忠仁
                              法    官  畢乃俊
                              法    官  林育如
上為正本係照原本作成。
如不服本裁定，應於送達後10日內向本院提出抗告狀（須按他造
人數附繕本）。
中    華    民    國    95    年    7    月     14    日
                              書 記 官  林惠堉


司法院資訊處製作；財團法人民間司法改革基金會備份。
